【裁判字號】    97,訴,64
【裁判日期】    970218
【裁判案由】    毒品危害防制條例
【裁判全文】
臺灣高雄地方法院刑事判決                97年度訴字第64號
公  訴  人  臺灣高雄地方法院檢察署檢察官
被      告  甲○○
上列被告因違反毒品危害防制條例案件，經檢察官提起公訴（96
年度毒偵字第9742號），本院合議庭裁定改依簡式審判程序審理
，判決如下：
    主  文
甲○○犯施用第一級毒品罪，累犯，處有期徒刑壹年；扣案海洛
因壹包（驗後淨重零點零參伍公克，含包裝袋壹只），沒收銷燬
之。又犯持有第二級毒品罪，累犯，處有期徒刑伍月；扣案甲基
安非他命壹包（驗後淨重零點壹貳柒公克，含包裝袋壹只），沒
收銷燬之。應執行有期徒刑壹年參月；扣案海洛因壹包（驗後淨
重合計零點零參伍公克，含包裝袋壹只）及甲基安非他命壹包（
驗後淨重零點壹貳柒公克，含包裝袋壹只），均沒收銷燬之。
    事  實
一、甲○○前於民國88年間因施用毒品案件，經本院以88年度毒
    聲字第1868號裁定送觀察、勒戒，認無繼續施用毒品傾向，
    於88年4 月2 日執行完畢釋放，並由臺灣高雄地方法院檢察
    署檢察官以88年度偵字第6716號案件為不起訴之處分確定。
    復於前揭觀察、勒戒執行完畢釋放後5 年內之93年間，又因
    施用毒品案件，經本院分別以93年度訴字第1194號及94年度
    訴更字第2 號判決分別判處應執行有期徒刑1 年及10月確定
    ，上開各罪之刑經入監接續執行，於95年1 月24日縮短刑期
    假釋出獄，假釋期間付保護管束，於95年6 月6 日保護管束
    期滿未經撤銷，未執行之刑以執行完畢論。又於95年間因施
    用毒品案件，經本院以95年度訴字第4518號判處10月及6 月
    ，依減刑條例減刑為5 月及3 月，定應執行有期徒刑7 月確
    定，於96年10月8 日執行完畢。詎仍未能警惕並戒除毒癮，
    復基於施用第一級毒品海洛因之犯意，於96年10月17日某時
    ，在其上址住處內，以將海洛因摻入香菸之方式施用海洛因
    1 次。其另基於持有第二級毒品甲基安非他命之犯意，於96
    年10月16日晚上9 時許，在高雄市○○路與六合路交岔路口
    ，以新臺幣（下同）500 元之代價，向某姓名不詳之人購買
    甲基安非他命（起訴書誤載為安非他命，下同）而持有之。
    嗣於96年10月18日晚上9 時45分許，在高雄市○○區○○路
    26號騎樓前，因形跡可疑為警盤查，當場扣得海洛因1 包（
    驗後淨重0.035 公克）、甲基安非他命1 包（驗後淨重0.12
    7 公克），並經採集其尿液驗得施用海洛因代謝後之嗎啡陽
    性反應而查獲。
二、案經高雄市政府警察局苓雅分局報告臺灣高雄地方法院檢察
    署檢察官偵查起訴。
    理  由
一、本件被告甲○○所犯係死刑、無期徒刑、最輕本刑為3 年以
    上有期徒刑以外之罪，其於準備程序就上揭被訴事實為有罪
    之陳述，經告知簡式審判程序之旨，並聽取其與公訴人之意
    見後，本院合議庭裁定由受命法官獨任進行簡式審判程序。
二、上揭事實，業據被告於本院審理中坦承不諱，且其為警方查
    獲時所採集之尿液，經在被告面前封緘送驗結果，呈嗎啡之
    陽性反應，此有高雄市政府警察局苓雅分局偵辦毒品案件嫌
    疑人尿液採證代碼對照表（F-96616 號）、高雄市立凱旋醫
    院96年11月1 日濫用藥物尿液檢驗報告各1 紙在卷可按。而
    施用海洛因會經人體代謝水解後，還原成嗎啡自尿液排出一
    情，為本院審理毒品案件職務上已知之事實。又查獲白粉1
    包經送驗結果確含有海洛因成分；晶體1 包則驗有甲基安非
    他命之陽性反應，此分別有高雄市立凱旋醫院高市凱醫驗字
    第5592號檢驗鑑定書（驗後淨重0.035 公克）及高雄醫學大
    學附設中和紀念醫院97年1 月15日檢驗報告（驗後淨重0.12
    7 公克）各1 紙附卷足據，足認被告之自白確與事實相符。
    被告如事實欄所載因施用毒品經送觀察、勒戒並執行完畢，
    於5 年內再犯施用毒品之罪等情，有臺灣高等法院被告前案
    紀錄表1 份附卷可參，本件施用第一級毒品部分，既非上開
    觀察、勒戒執行完畢釋放5 年後再犯，自不得再送觀察、勒
    戒以為矯治，其施用第一級毒品及持有第二級毒品之犯行，
    均事證明確，堪以認定，應依法論科。
三、核被告所為，係犯毒品危害防制條例第10條第1 項之施用第
    一級毒品罪及同條例第11條第2 項之持有第二級毒品罪。其
    持有海洛因進而施用，持有之低度行為應為施用之高度行為
    所吸收，不另論罪。被告所犯上開二罪，犯意各別，行為互
    異，應予分論併罰。又被告如事實欄所載有期徒刑執行完畢
    之前案紀錄，有臺灣高等法院被告前案紀錄表附卷可查，其
    於有期徒刑執行完畢後5 年內，故意再犯本件有期徒刑以上
    之二罪，均為累犯，應依刑法第47條第1 項之規定，均加重
    其刑。審酌被告業經觀察、勒戒之矯治程序，仍未能戒絕毒
    癮，足見染毒已深，戒意不堅，惟其犯罪後已坦承犯行，態
    度尚可，而用毒成癮，戒斷非易，核其行為本質乃戕害自我
    身心，未直接侵害他人，及其前科素行、犯罪動機、家庭狀
    況等一切情狀，分別就所犯二罪各量處如主文所示之刑，並
    定其應執行之刑，以資懲儆。扣案白粉1 包經鑑定結果含海
    洛因成分（驗後淨重0.035 公克）；晶體1 包驗有甲基安非
    他命之陽性反應（驗後淨重0.127 公克），有如上述，均應
    依毒品危害防制條例第18條第1 項前段宣告沒收銷燬之。該
    包裝袋2 只既直接包覆毒品，衡情已難與所包覆之毒品絕對
    析離，宜整體視之為毒品，均併依同條項宣告沒收銷燬。至
    鑑驗耗用之毒品業已滅失，自無庸諭知沒收銷燬，併予敘明
    。
據上論斷，應依刑事訴訟法第273 條之1 第1 項、第284 條之1
、第299 條第1 項前段，毒品危害防制條例第10條第1 項、第11
條第2 項、第18條第1 項前段，刑法第11條、第47條第1 項、第
51條第5 款、第9款，判決如主文。
本案經檢察官林妙蓁到庭執行職務。
中    華    民    國    97    年    2     月    18    日
                  刑事第五庭  法  官  李嘉益
以上正本證明與原本無異。
如不服本判決應於收受本判決後10日內向本院提出上訴書狀，並
應敘述具體理由，如未敘述上訴理由者，應於上訴期間屆滿後20
日內補提理由書狀於本院（均須按他造當事人之人數附繕本）「
切勿逕送上級法院」。
中    華    民    國    97    年    2     月    21    日
                              書記官  郭南宏
附錄本案論罪科刑法條：
毒品危害防制條例第10條：
施用第一級毒品者，處6月以上5年以下有期徒刑。
施用第二級毒品者，處3年以下有期徒刑。
毒品危害防制條例第11條：
持有第一級毒品者，處3 年以下有期徒刑、拘役或新臺幣5 萬元
以下罰金。
持有第二級毒品者，處2 年以下有期徒刑、拘役或新臺幣3 萬元
以下罰金。
持有專供製造或施用第一、二級毒品之器具者，處1 年以下有期
徒刑、拘役或新臺幣1萬元以下罰金。
持有毒品達一定數量者，加重其刑至二分之一，其標準由行政院
定之。


司法院資訊處製作；財團法人民間司法改革基金會備份。
